臺灣高等法院臺中分院刑事判決　　　　　　　　　九十一年度上易字第一四一號
　　上　訴　人　臺灣苗栗地方法院檢察署檢察官
　　被　　　告　乙○○
右上訴人因被告毒品危害防制條例案件，不服台灣苗栗地方法院九十一年度易字第二
號中華民國九十一年四月三十日第一審判決（起訴案號：台灣苗栗地方法院檢察署九
十年度偵字第一七四五號、併辦案號：九十一年度毒偵字第三六二號）；提起上訴，
本院判決如左：
    主  文
原判決撤銷。
乙○○連續施用第二級毒品，處有期徒刑陸月，如易科罰金，以參佰元折算壹日。
    事  實
一、乙○○前因施用毒品案件，經台灣苗栗地方法院二次裁定送觀察、勒戒後，均認
    無繼續施用毒品之傾向，臺灣苗栗地方法院檢察署檢察官因分別於民國八十八年
    十一月二十四日，以八十八年度毒偵字第四二四號及八十九年六月二十日以八十
    九年度毒偵字第一一五八號為不起訴處分確定。詎乙○○復基概括犯意自九十年
    七月中旬起至九十年十月十五日止，連續在苗栗縣頭份鎮○○○路一巷十一號租
    住處，以吸食器施用第二級毒品甲基安非他命，一星期約施用二次。先於九十年
    八月十九日下午四時十五分許，為警在苗栗縣竹南鎮○○路一五二號娜魯灣遊藝
    場前當場查獲，採集尿液送檢驗，呈甲基安非他命陽性反應。又於九十年十月十
    八日十四時三十分許，為警上址搜索查獲，採尿送鑑呈甲基安非他命陽性反應。
二、案經苗栗縣警察局竹南分局移送臺灣苗栗地方法院檢察署檢察官偵查起訴及移送
    併辦。
    理  由
一、訊據被告乙○○對於右揭施用第二級毒品甲基安非他命之事實坦承不諱，而被告
    為警於上開日期查獲後，採尿送驗，均呈甲基安非他命陽性反應等情，有苗栗縣
    衛生局出具之煙毒尿液檢驗成績書二紙附卷可稽（見毒偵字第三六二號卷第十六
    頁、毒偵字第一七四五號卷第八頁）。被告前揭因施用毒品案件，經先後二次送
    觀察、勒戒並經不起訴處分確定等情，亦有前開不起訴處分書、臺灣苗栗地方法
    院檢察署刑案資料查註紀錄表、臺灣高等法院被告全國前案紀錄表等在卷可憑，
    足認被告前述自白核與事實相符。是本件事證已臻明確，被告三犯施用毒品犯行
  應堪認定。
二、按甲基安非他命為毒品危害防制條例第二條第二項第二款規定之第二級毒品，被
    告所為，係犯毒品危害防制條例第十條第二項之施用第二級毒品罪。又被告基於
    施用第二級毒品之犯意持有前述第二級毒品安非他命之低度行為，應為施用第二
    級毒品之高度行為所吸收，不另論罪。先後數施用甲基安非他命之犯行，犯罪構
    成要件相同，時間緊接，顯係基於概括犯意為之，應依連續犯規定論以一罪。原
    審僅就被告於九十年八月十五日施用甲基安非他命之犯行論處，對於被告其餘施
    用甲基安非他命之犯行，未及審究，嫌有未洽。檢察官上訴意旨，略以原審判決
    就被告其餘施用毒品犯行，漏未審究，指摘原審判決不當，其上訴為有理由。應
    由本院將原審判決撤銷，另為判決。爰審酌被告非法施用第二級毒品，對個人身
    心戕害甚鉅，且前已因施用毒品案件，施以觀察、勒戒後，又再度施用，顯未因
    前所受之觀察、勒戒處分而決心改過，惟念其犯後態度良好，坦承犯行等一切情
    狀，量處如主文所示之刑，並諭知易科罰金之折算標準。
據上論斷，應依刑事訴訟法第三百六十九條第一項前段、第三百六十四條、七第二百
九十九條第一項前段，毒品危害防制條例第十條第第二項，刑法第十一條前段、第五
十六條、第四十一條第一項前段，罰金罰鍰提高標準條例第二條，判決如主文。
本案經檢察官甲○○到庭執行職務。
中      華      民      國      九十一      年    六    月    二十七    日
                                   臺灣高等法院臺中分院刑事第九庭
                                         審判長法  官  陳  筱  珮
                                               法  官  康  應  龍
                                               法  官  趙  春  碧
右正本證明與原本無異。
不得上訴。
                                               書記官  陳  文  琴
中      華      民      國    九十一     年      六       月   二十八   日
                                                                        Ａ
